最　高　行　政　法　院　裁　定
                                     100年度裁字第2220號
上  訴  人　郭靜樺
被 上訴 人　財政部臺灣省北區國稅局
代　表　人　吳自心
上列當事人間綜合所得稅事件，上訴人對於中華民國100年6月27
日臺北高等行政法院99年度簡字第798號判決，提起上訴，本院
裁定如下：
　　主  文
上訴駁回。
上訴審訴訟費用由上訴人負擔。
　　理  由
一、按對於適用簡易程序之裁判提起上訴，須經本院許可。前項
    許可，以訴訟事件所涉及之法律見解具有原則性者為限，行
    政訴訟法第235條定有明文。所謂法律見解具有原則性，係
    指該訴訟事件所涉及之法律問題意義重大，而有加以闡釋之
    必要而言。
二、本件上訴人對於高等行政法院適用簡易程序所為之判決，提
    起上訴，係以：（一）原判決於理由中提及和信公司於民國
    99年1月，依上訴人實際執行認股權日認購之股數與標的，
    計算其他所得之免扣繳憑單，其時間明顯錯誤，又原判決復
    提及上訴人依約至多僅能認股12,500股，然本件迄原處分時
    止，上訴人已認股20,314股，遠超過上開數額，惟本案乃對
    於執行權利日認定之爭執，而非上訴人實際可認股數額之爭
    執，是原判決顯為理由不備且理由矛盾。（二）上訴人於原
    審主張被上訴人侵害上訴人個人資料，乃因被上訴人所屬三
    重稽徵所人員向和信超媒體股份有限公司調查上訴人之資料
    並非課稅資料，上訴人復於原審主張被上訴人為違法強制執
    行，原審未於僅有的一次庭訊中調查本項侵害上訴人個資及
    違法強制執行事件，竟可持為判決理由，顯有不就事實調查
    及不備理由之違誤。（三）被上訴人之代理人於庭訊中已自
    認其命上訴人補繳稅款，核屬所得稅法第14條第10類其他所
    得之成本及必要費用，應予以扣除，原審竟未審究如此重要
    之被上訴人認諾證詞，而為相對應之裁判等語，為其論據。
    查原判決對於和信公司向被訴人提出之95年間該公司給付上
    訴人系爭所得之免扣繳憑單，雖誤載為99年1月製發，尚屬
    得予更正之顯然錯誤，無礙於裁判之基礎。另核其餘上訴論
    旨，要在述說原處分不當之理由，及泛稱原判決援用與本件
    所得無涉之論點駁回，並無所涉及之法律見解具有原則性之
    情事。上訴人提起上訴，依首開規定及說明，不應許可，其
    上訴難謂合法，應予駁回。
三、據上論結，本件上訴為不合法。依行政訴訟法第249條第1項
    前段、第104條、民事訴訟法第95條、第78條，裁定如主文
    。
中　　華　　民　　國　　100　 年　　9　　 月　　8　　 日
                    最高行政法院第七庭
                        審判長法官　蔡　進　田
                              法官　吳  東  都
                              法官　陳  金  圍
                              法官　江　幸　垠
                              法官　蕭  惠  芳

以  上  正  本  證  明  與  原  本  無  異
中　　華　　民　　國　　100　 年　　9　　 月　　9　　 日
　　　　　　　　　　　　　　　書記官　邱　彰　德